臺灣高等法院交通事件裁定　　　　　 100年度交抗字第1085號
抗　告　人
即受處分人　黃貽寧
上列抗告人因違反道路交通管理處罰條例案件，不服臺灣士林地
方法院100年度交聲字第497、499、500、501號，中華民國100年
6月30日裁定（交通部公路總局臺北區監理所板橋監理站96年5月
30日板監裁字裁41-AEV411412號、97年11月5日板監裁字裁41-AE
V411625號、97年11月5日板監裁字裁41-AEV411626號、97年11月
5日板監裁字裁41-AEV411627號裁決書），提起抗告，本院裁定
如下：
    主  文
抗告駁回。
    理  由
一、原裁定略以：抗告人即受處分人黃貽寧前於民國96年2月16
    日17時40分許，騎乘車號HOQ-647號重型機車，行經臺二線
    88.5公里處時，因有闖紅燈之違規，經警攔停舉發後，原處
    分機關因而依道路交通管理處罰條例第53條第1項規定，於
    96年5月30日以板監裁字裁41-C00000000號裁決書，裁處受
    處分人新臺幣（下同）4,500元之罰鍰，並依同條例第63條
    第1項第3款之規定，記違規點數3點。嗣受處分人於96年11
    月24日12時32分許，騎乘車號HOQ-647號重型機車，行經臺
    北市○○○道○段與新安路口設有燈光號誌管制之交岔路口
    時，又因有闖紅燈違規，再度為警攔停舉發，且經原處分機
    關查覺受處分人另領有用小型車駕駛執照卻駕駛重型機車，
    及行車執照有效期屆滿未換領而行駛等違規，因而依道路交
    通管理處罰條例第22條第1項第4款、第15條第1項第5款、第
    22條第1項第4款、第15條第1項第5款、第53條第1項規定，
    各裁處受處分人3,600元、1,800元、4,500元之罰鍰（共計
    9,900元），並分別依同條例第15條第2項、第63條第1項第3
    款規定，扣繳牌照及記違規點數3點等語。受處分人雖辯稱
    ：有關交通部公路總局臺北區監理所移送伊之道路違規事項
    ，經伊向交通部公路總局臺北區監理所查證後，認為追溯金
    額與案件仍有重大爭議，尤其伊已久未行駛車號HOQ-647號
    重機車，因認上開裁罰，恐有侵害人民權益之嫌，故特此聲
    明異議云云。然：就受處分人上開於96年2月16日17時40分
    違規闖紅燈之違規行為而言，該次裁決書業經受處分人聲明
    異議，並經原審法院以96年度交聲字第571號裁定駁回受處
    分人之聲明異議，復經本院以96年度交抗字第745號裁定受
    處分人抗告駁回確定在案，此有受處分人96年6月11日聲明
    異議狀、原審法院96年度交聲字第571號裁定及本院96年度
    交抗字第745號裁定可參。另就受處分人上開於96年11月24
    日12時32分許之違規行為，各該裁決書已於97年11月11日以
    寄存送達合法送達予受處分人，可知各該裁決書自97年11月
    21日即已發生送達之效力，故法定聲明異議期間應自97年11
    月21日之翌日起算20日（即至97年12月11日止，惟該日為星
    期日，依行政程序法第48條規定，以該日之次日為期間之末
    日），然受處分人遲至100年6月2日始具狀聲明異議，此有
    舉發通知單、裁決書、送達證書、聲明異議狀上所蓋交通部
    公路總局臺北區監理所板橋監理站收文戳章等件可憑，因認
    受處分人此部分之聲明異議，已逾法定聲明異議期間，其異
    議不合法，且無從命其補正。從而，估不論受處分人之請求
    是否有理由，因本件聲明異議既已不合程序上之規定，因認
    受處分人上開所陳，尚不足為免責之藉口，因認原處分機關
    所為之裁罰，於法並無未當，而駁回其聲明異議等語。
二、抗告意旨則謂：(一)有關交通部公路總局臺北區監理所移送受
    處分人之道路違規事項，經由受處分人向交通部公路總局臺
    北區監理所查證，認為追溯金額與案件仍有重大爭議，恐有
    侵害人民權益之嫌，故特此聲明抗告並請暫緩執行云云。(二)
    另關於受處分人另遭舉發「無照駕駛」、「未帶行照」、「
    闖紅燈」部分，經受處分人事後查證錄影帶紀錄，完全查無
    車號為HOQ-647之機車有上開違規行為，原裁定未傳受處分
    人予以說明，單以告發者片面之指述即認定受處分人有上開
    違規，要難令人心服，固就此部分亦提起抗告並請暫緩執行
    云云。
三、經查：
  (一)就交通部公路總局臺北區監理所板橋監理站96年5月30日板
    監裁字裁41-C00000000號裁決書部分，前業經受處分人向原
    審法院聲明異議，並經原審法院以96年度交聲字第571號裁
    定駁回受處分人之聲明異議，復經本院以96年度交抗字第74
    5號裁定受處分人抗告駁回；另受處分人就上開交通部公路
    總局臺北區監理所板橋監理站97年11月5日板監裁字裁41-AE
    V411625號、97年11月5日板監裁字裁41-AEV411626號、97年
    11月5日板監裁字裁41-AEV411627號裁決書所為之聲明異議
    部分，復已逾越法定聲明異議期間等情，均業據原裁定論述
    綦詳。
  (二)受處分人對於上開各次裁罰，固提起本件抗告，然受處分人
    所爭執者，均係針對其有無違規行為之實體事項再予爭執，
    惟上開各次裁罰，既均已有程序上不合法之情形，則本院自
    無從再就實體事項予以審究。綜上，因認本件受處分人之抗
    告，為無理由，應予駁回。
據上論斷，應依道路交通事件處理辦法第25條，刑事訴訟法第41
2條，裁定如主文。
中    華    民    國   100    年    9     月    1     日
                  刑事第二庭審判長法  官  洪光燦
                                  法  官  李麗玲
                                  法  官  林恆吉
以上正本證明與原本無異。
不得再抗告。
                                  書記官  陳盈璇
中    華    民    國   100    年    9     月    1     日